it: Formato del prodotto caffé: Terreno; Fagiolo intero; Altro
lt-LT: Kavos gaminio pavidalas: Malta; Visa pupelė; Kita
sv: Kaffeproduktform: Mald; Hela bönor; Annat
es: Forma de producto de café: Molido; Grano entero; Otros
cs: Forma kávy: Země; Zrnková; Jiné
pt-BR: Ficha técnica do café: Moído; Grão integral; Outro
ru: Форма выпуска кофе: Молотый; Цельные бобы; Другое
pl: Forma kawy: Uziemienie; Całe ziarna; Pozostałe
ja: コーヒー商品の形態: グラウンド; ホールビーン; その他
zh-TW: 咖啡商品形式: 地面; 全豆; 其他
nl: Vorm koffieproduct: Grond; Hele bonen; Andere
tr: Kahve ürünü formu: Toz; Bütün çekirdekli; Diğer
hr-HR: Oblik proizvoda od kave: Mljevena; U zrnu; Ostalo
pt-PT: Ficha do produto de café: Moído; Grão inteiro; Outro
de: Form des Kaffeeprodukts: Boden; Ganze Bohne; Sonstiges
bg-BG: Форма на продукта за кафе: Смляно; Цяло зърно; Други
nb: Form på kaffeprodukt: Bakke; Hele bønner; Annen
da: Kaffeproduktform: Jord; Hel bønne; Andet
hu: Kávétermék formája: Őrölt; Szemes kávé; Egyéb
el: Μορφή προϊόντος καφέ: Αλεσμένος; Ολόκληρος κόκκος καφέ; Άλλο
sk-SK: Typ kávového produktu: Mletý; Celé zrnká; Iné
sl-SI: Oblika kave: Zmleta; V celih zrnih; Drugo
zh-CN: 咖啡产品形态: 研磨; 全豆; 其他
fr: Forme du produit à base de café: Sol; Haricots entiers; Autre
en: Coffee product form: Ground; Whole bean; Other
fi: Kahvituotemuoto: Jauhettu; Kokonainen papu; Muu
th: รูปแบบผลิตภัณฑ์กาแฟ: พื้นดิน; ถั่วทั้งเมล็ด; อื่นๆ
ko: 커피 제품 형태: 그라운드; 원두; 기타
vi: Mẫu sản phẩm cà phê: Ống tên đặt đất; Hạt đậu nguyên; Khác
ro-RO: Formă produs pe bază de cafea: Măcinată; Boabe; Altele